【裁判字號】    97,易,3533
【裁判日期】    971128
【裁判案由】    竊盜
【裁判全文】
臺灣臺中地方法院刑事判決              97年度易字第3533號
公  訴  人  臺灣臺中地方法院檢察署檢察官
被      告  乙○○
上列被告因竊盜案件，經檢察官提起公訴（97年度偵緝字第1663
號），本院依簡式審判程序，判決如下：
    主    文
乙○○犯踰越安全設備竊盜罪，累犯，處有期徒刑捌月。
    犯罪事實及理由
一、本案犯罪事實：
    乙○○前於民國九十年間（起訴書誤為九十二年間）因贓物
    、偽造貨幣案件，分別經本院以九十一年度訴字第二八九九
    號判處有期徒刑一年、臺灣高等法院臺中分院以九十二年度
    上訴字第一０五一號判處有期徒刑三年二月確定，並合併定
    應執行刑為有期徒刑三年十月，入監執行後，於九十五年十
    月十五日縮刑期滿執行完畢。詎仍不知悔改，又基於意圖為
    自己不法所有之犯意，於九十六年四月三十日下午白天某時
    ，至丙○○位在臺中縣后里鄉○○路三七一巷三一號二樓之
    租屋處，徒手將屬於安全設備之窗戶取下，並自該窗戶爬越
    進入之方式，侵入該房內（侵入住宅部分未據告訴），徒手
    竊取丙○○所有之ＳＩＥＭＥＮＳ牌之手機（序號0000
    00000000000號）一支、金戒指一個，並將金戒
    指予以變賣，得款新臺幣一千多元，供己花用。嗣經警採集
    案發現場之可疑指紋送請內政部警政署刑事警察局鑑驗，其
    中在該房內窗戶內側採獲之指紋一枚，經比對結果，與乙○
    ○右中指之指紋相符，始查悉上情。
二、前開犯罪事實，有下列證據可證：
（一）被告乙○○於本院準備程序及審理時為認罪之陳述。
（二）被害人即證人丙○○於警詢及偵查中之指訴。
（三）內政部警政署刑事警察局鑑驗書、刑案現場照片、上開手
      機購買憑證。
（四）被告雖就竊得之財物辯稱：只有偷金戒指，沒有偷上開手
      機云云，但證人丙○○確有於上揭時、地遭人竊取金戒指
      一個及上開手機一支之事實，業據證人丙○○於警詢及偵
      查中指訴綦詳，先後所述一致，且證人丙○○係於案發後
      之當日，旋即報警處理，再參諸證人丙○○與被告並不相
      識，毫無怨隙，復於偵訊時供前具結，有證人結文可證，
      衡情，證人丙○○當無故意虛捏被竊財物，故入被告於罪
      之動機及必要，應認證人丙○○前後相符之證述，方符實
      情，堪予採信。被告此部分所辯，委不可採。
三、依刑事訴訟法第二百七十三條之一第一項、第二百九十九條
    第一項前段、第三百十條之二、第四百五十四條第一項，刑
    法第三百二十一條第一項第二款、第四十七條第一項，判決
    如主文。
本案經檢察官甲○○到庭執行職務
中    華    民    國    97    年    11    月    28    日
                  刑事第十一庭  法  官  莊嘉蕙
以上正證明與原本無異。
如不服本判決應於收受送達後10日內向本院提出上訴書狀，並應
敘述具體理由；其未敘述上訴理由者，應於上訴期間屆滿後20日
內向本院補提理由書（均須按他造當事人之人數附繕本）「切勿
逕送上級法院」。
                                書記官  魏愛玲
中    華    民    國    97    年    11    月    28    日
附錄論罪科刑法條
中華民國刑法第321條
犯竊盜罪而有左列情形之一者，處6月以上、5年以下有期徒刑：
一、於夜間侵入住宅或有人居住之建築物、船艦或隱匿其內而犯
    之者。
二、毀越門扇、牆垣或其他安全設備而犯之者。
三、攜帶兇器而犯之者。
四、結夥三人以上而犯之者。
五、乘火災、水災或其他災害之際而犯之者。
六、在車站或埠頭而犯之者。
前項之未遂犯罰之。


司法院資訊處製作；財團法人民間司法改革基金會備份。
